# 现金流量表中投资活动的列报

提问人：zico9999 时间：2012-03-05 14:06:47
继续：理财产品的收益是和本金一起直接列报“收回投资”还是收益部分单独列报“取得投资收益收到的现金”？？我认为是分开列报好，因为银行还款时本金是一份单子，收益是另一份回单~~

回答人：chenyiwei
基本赞同此处理解。

提问人：zico9999 时间：2012-03-05 14:04:12
请教陈版：现金流量表中“收回投资支付的现金”和“投资支付的现金”两个项目是否可以差额列报？？比如购买银行理财产品~

回答人：chenyiwei
回复 zico9999 的帖子
要考虑是否符合现金流量表准则规定的净额列报条件，即“周转快、金额大、期限短项目的现金流入和现金流出”。一般情况下，除非是超短期理财产品，且报告期内交易频繁（因而如果按总额法列报反而引起误导），一般不符合此条件。